# 求助陈版，某企业享受增值税先征后退，会计如何处理？

提问人：liubin988513 时间：2012-06-25 18:41:07
如与收益相关，除企业按照固定的定额标准【如按销量或工作量收取的定 额补助 】取得的政府补助，应当按照应收金额计量，确认为营业外收入，否则应当按照实际收到的金额计量采用收付实现制。

回答人：chenyiwei
赞同此观点。

提问人：cpa5 时间：2012-06-25 21:31:33
会计上要是谨慎性的话肯定是实际收到确认收入了，但对于这种增值税优惠 10 多年都没变，并且还要持续下去，不知道大家都什么高论了

回答人：chenyiwei
这与谨慎原则没有多大关系。事实上在符合条件并获得批文之后，收款的不确定性不大。主要原因是准则规定对此类政府补助需采用收付实现制确认。